高雄高等行政法院裁定　　　　　　　　　　　　　　　九十一年度訴字第四六四號
　　原　　　告　甲○○
　　訴訟代理人　許再定　律師
　　被　　　告　高雄市政府
　　代　表　人　乙○○　市長
　　訴訟代理人　丙○○　律師
右當事人間因有關懲戒事務事件，原告不服教育部中央教師申訴評議委員會中華民國
九十一年四月二十四日台（九一）申字第九一○五六六二四號再申訴評議書，提起行
政訴訟，本院裁定如左︰
　　主  文
原告之訴駁回。
訴訟費用由原告負擔。
　　理  由
一、按「原告之訴，有左列各款情形之一者，行政法院應以裁定駁回之。但其情形可
    以補正者，審判長應定期間先命補正：．．．十、起訴不合程式或不備其他要件
    者。」行政訴訟法第一百零七條第一項第十款定有明文。
二、本件原告為高雄市新興區信義國民小學（以下簡稱信義國小）校長，因辦理八十
    九學年度校務評鑑活動致該校吳姓學生於校園內意外墜樓事件，經被告以九十年
    四月十八日高市府人三字第一二九三九號令予以記大過處分，原告不服，向高雄
    市教師申訴評議委員會提起申訴，案經該會評議申訴駁回，原告乃提起再申訴，
    亦遭教育部中央教師申訴評議委員會駁回再申訴，遂提起本件行政訴訟，求為判
    決再申訴決定、申訴決定及原處分均撤銷等語。
三、查原告主張上開事實，固據提出高雄市政府九十年四月十八日高市府人三字第一
    二九三九號令、高雄市教師申訴評議委員會評議書、教育部中央教師申訴評議委
    員會再申訴評議書等影本為證。惟查，依教育人員任用條例第二十三條第二款規
    定，直轄市國民小學校長係由市教育局遴選合格人員報請市政府任用之，是原告
    既係高雄市政府依法任用之國民小學校長，並主管學校行政職務之人員，揆諸司
    法院釋字第三０八號解釋意旨，原告自屬公務員服務法所稱之公務員。按關於公
    務人員權益之保障，依司法院釋字第一八七號、第二０一號、第二四三號、第二
    六六號、第二九八號、第三一二號、第三二三號、第三三八號、第四三０號、第
    四八三號解釋意旨，公務人員得依行政訴訟法提起救濟之權益為：（一）改變公
    務員身分關係，直接影響其服公職之權利，如免職處分等。（二）對於公法上財
    產請求權受到影響者，如退休金、考績獎金、福利互助金之請領等。（三）對於
    公務人員有重大影響之懲戒處分，如降低官等、降級、減俸等。至於公務人員考
    績法之記大過處分，上級機關就其監督範圍內所發布之職務命令，或其他工作條
    件及管理之必要處分，則不許提起行政訴訟。本件被告以原告辦理信義國小八十
    九年度校務評鑑活動致該校吳姓學生於校園內意外墜樓事件，而將原告為記一大
    過之處分，依上開說明，核屬教育主管機關內部之管理措施事項，尚未改變原告
    公務員身分，不直接影響其服公職之權利，自不得提起行政訴訟。從而，原告提
    起本件行訴訟，即屬不合法，應予駁回。
四、依行政訴訟法第一百零七條第一項第十款、第一百零四條、民事訴訟法第九十五
    條、第七十八條，裁定如主文。
中　　　華　　　民　　　國    九十一　　年　  　九　　　月　　二十三　　日
                              高雄高等行政法院第一庭
                                          審判長法官　  陳光秀
                                          法      官　  楊惠欽
                                          法      官　　李協明
右為正本係照原本作成。
如不服本裁定，應於裁定送達後十日內以書狀敘明理由，經本院向最高行政法院提出
抗告（須按對造人數附具繕本）；並應預繳送達用掛號郵票六份（每份三十四元）。
中　　　華　　　民　　　國    九十一　　年　  　九　　　月　　二十三　　日
                                          法院書記官    周良駿
